ACORDAO-COMPLETO-2391109

ACÓRDÃO 137/2020 ATA 2/2020 - PLENÁRIO

VISTOS, relatados e discutidos estes autos de Representação, com pedido de medida cautelar, formulada por GA Serviços de Apoio Administrativo Eireli (CNPJ 03.637.812/0001-30) , em face de supostas irregularidades constantes do Pregão Eletrônico 22/2019, conduzido pela Universidade Federal do Recôncavo da Bahia (UFRB) , o qual tem por objeto a prestação de serviços continuados de condução de veículos oficiais para o transporte de pessoas, materiais, documentos e pequenas cargas, visando a atender às necessidades da licitante, em todos os seus campi, localizados nas cidades baianas de Amargosa, Cachoeira, Cruz das Almas, Feira de Santana, Santo Amaro, Santo Antônio de Jesus e São Félix, conforme especificações técnicas, condições, exigências e estimativas de quantidade descritas no instrumento convocatório, com vigência prevista de 12 meses, prorrogável conforme previsão contratual,
ACORDAM os Ministros do Tribunal de Contas da União, reunidos em Sessão Plenária, diante das razões expostas pelo Relator, em: 
9.1. conhecer da Representação, satisfeitos os requisitos de admissibilidade constantes no art. 113, § 1º, da Lei 8.666/1993, c/c os arts. 235 e 237, VII, do Regimento Interno deste Tribunal, e no art. 103, § 1º, da Resolução - TCU 259/2014; 
9.2. no mérito, considerar a Representação improcedente;
9.3. indeferir o pedido de concessão de medida cautelar formulado pela representante, haja vista a inexistência dos elementos necessários para sua adoção;
9.4. informar a Universidade Federal do Recôncavo da Bahia e a representante acerca deste Acórdão, destacando que o Relatório e o Voto que o fundamentam podem ser consultados por meio do endereço www.tcu.gov.br/acordaos; e
9.5. arquivar os presentes autos, nos termos do art. 250, I, c/c art. 169, V, do Regimento Interno deste Tribunal.

Representação em face de supostas irregularidades constantes de pregão eletrônico, o qual teve por objeto contratar a prestação de serviços continuados de condução de veículos oficiais para o transporte de pessoas, materiais, documentos e pequenas cargas.

Universidade Federal do Recôncavo da Bahia.

3. Representante: GA Serviços de Apoio Administrativo para Terceiros.

13.1. Ministros presentes: José Mucio Monteiro (Presidente), Benjamin Zymler, Augusto Nardes, Aroldo Cedraz, Raimundo Carreiro (Relator), Ana Arraes, Bruno Dantas e Vital do Rêgo.
13.2. Ministro-Substituto convocado: Marcos Bemquerer Costa.
13.3. Ministros-Substitutos presentes: André Luís de Carvalho e Weder de Oliveira.

RAIMUNDO CARREIRO

Trata-se de representação, com pedido de medida cautelar, formulada por GA Serviços de Apoio Administrativo Eireli (CNPJ 03.637.812/0001-30) , em face de supostas irregularidades constantes do Pregão Eletrônico 22/2019, conduzido pela Universidade Federal do Recôncavo da Bahia (UFRB) , o qual tem por objeto a prestação de serviços continuados de condução de veículos oficiais para o transporte de pessoas, materiais, documentos e pequenas cargas, visando a atender às necessidades da licitante, em todos os seus campi, localizados nas cidades baianas de Amargosa, Cachoeira, Cruz das Almas, Feira de Santana, Santo Amaro, Santo Antônio de Jesus e São Félix, conforme especificações técnicas, condições, exigências e estimativas de quantidade descritas no instrumento convocatório, com vigência prevista de 12 meses, prorrogável conforme previsão contratual.
2.	Com fulcro no inciso I do § 3º do art. 1º da Lei 8.443/92, transcrevo a instrução, acorde, da Secretaria de Controle Externo de Aquisições Logísticas – Selog, a qual propõe conhecer da presente representação para, no mérito, considerá-la improcedente (peças 14 e 15) :
“Instrução Inicial de Representação com Pedido de Cautelar
		A. Identificação do Processo

	TC Processo 038.340/2019-4
	Mérito: conhecimento; improcedente; indeferir cautelar; arquivamento

	Unidade Jurisdicionada
	Uasg

	Universidade Federal do Recôncavo da Bahia (UFRB) 
	158092

	Objeto

	Contratação de empresa especializada na prestação dos serviços continuados de condução de veículos oficiais para o transporte de pessoas, materiais, documentos e pequenas cargas, a ser realizada na modalidade de Pregão Eletrônico, pelo critério de menor preço global anual, visando a atender às necessidades da Universidade Federal do Recôncavo da Bahia (UFRB) , em todos os seus campi, localizados nas cidades baianas de Amargosa, Cachoeira, Cruz das Almas, Feira de Santana, Santo Amaro, Santo Antônio de Jesus e São Félix, conforme especificações técnicas, condições, exigências e estimativas de quantidade descritas no Edital (peça 5, p. 1) 

	Representante
	CNPJ

	GA Serviços de Apoio Administrativo Eireli. 
	03.637.812/0001-30

	Há pedido de Sustentação Oral?
	Procuração 

	Não.
	Peça 3

	Modalidade
	Número do Certame
	Tipo

	Pregão Eletrônico
	22/2019
	Menor preço por lote

	Vigência
	Valor Homologado

	12 meses, prorrogável conforme previsão no instrumento contratual (item 14.4 do Edital, peça 5, p. 23) .
	R$ 2.880.603,72 (peça 6, p. 1) 

	Fase do Certame

	Homologado em 25/10/2019, consoante Termo de Homologação do certame (peça 6) .
Em resposta à solicitação de informação encaminhada por esta Unidade (peça 7) , a entidade ratificou sua homologação e informou que o contrato está em fase de formalização, tendo sido enviado à licitante vencedora para assinatura, com data para início da prestação dos serviços programada para 2/12/2019 (peça 8) .  

	B. Alegações do Representante 

	1.	O representante alega, em suma, ter sido inabilitado: 
	a) por ter fornecido atestado de capacidade comprovando possuir apenas 19 postos de motoristas, sendo que o edital exigia a comprovação de 37 postos;
	b) por não ter comprovado possuir postos de trabalho equivalentes ao da contratação, qual seja, condução de veículos;
2.	Tal fundamentação, segundo o autor, está em desacordo com o art. 30, II, da Lei 8.666/1993, bem como com a jurisprudência deste Tribunal, conforme registrado, dentre outros, em seu Acórdão 2696/2019-TCU-Primeira Câmara (Relator: Ministro Bruno Dantas) : 
É irregular a exigência de atestado de capacidade técnica com quantitativo mínimo superior a 50% do quantitativo de bens e serviços que se pretende contratar, exceto se houver justificativa técnica plausível.

	C. Exame de Admissibilidade

	Legitimidade do Autor

	O representante possui legitimidade para representar ao Tribunal?
 (Fundamento: art. 113, § 1º, da Lei 8.666/1993, c/c o art. 237 do Regimento Interno/TCU) 
	Sim

	Redação em Linguagem Compreensível

	A representação está redigida em linguagem clara e objetiva, contém nome legível, qualificação e endereço do representante?
 (Fundamento: art. 235 do Regimento Interno/TCU) 
	Sim

	Indício Concernente à Irregularidade ou Ilegalidade

	A representação encontra-se acompanhada do indício concernente à irregularidade ou ilegalidade apontada pelo autor?
 (Fundamento: art. 235 do Regimento Interno/TCU) 
	Sim

	Competência do TCU

	A representação trata de matéria de competência do TCU?
 (Fundamento:  art. 235 do Regimento Interno/TCU) 
	Sim

	Interesse Público

	Os argumentos do autor indicam a possibilidade de existência de interesse público, caso restem comprovadas as supostas irregularidades apontadas na peça inicial.
 (Fundamento: art. 103, § 1º, da Resolução - TCU 259/2014) 
	Sim

	Análise quanto ao interesse público: Confirmadas as alegações do representante, restará configurada restrição indevida à competição. 

	Conclusão quanto ao Exame de Admissibilidade

	3.	Presentes todos os requisitos de admissibilidade constantes no art. 113, § 1º, da Lei 8.666/1993, c/c os arts. 235 e 237, VII, do Regimento Interno/TCU, e no art. 103, § 1º, da Resolução - TCU 259/2014, a representação deve ser conhecida.

	D. Medida Cautelar – Avaliação dos Pressupostos

	Perigo da Demora

	Há decisão judicial ou administrativa, sem especificação de prazo, para suspender o andamento do processo licitatório ou a contratação?
	Não

	No caso de contratações não decorrentes de Registro de Preços:
	O contrato decorrente do certame já foi assinado?
	Não

	No caso contratações decorrentes de Registro de Preços:
	A ata de registro de preços decorrente do certame já foi assinada?
	Não se aplica

		O contrato decorrente da ata de registro de preços (que, porventura, seja objeto da representação/denúncia) já foi assinado?
	Não se aplica

		A ata de registro de preços decorrente do certame ainda possui saldo que permita novas contratações pelo órgão gerenciador ou por eventuais adesões?
	Não se aplica

	Análise:

	4.	Questionada quanto à situação do certame (peça 7) , a entidade informou (peça 8) que o autor impetrou, em 1/11/2019, Mandado de Segurança n. 1013932-03.2019.4.01.3300, junto à 12ª Vara Federal da Seção Judiciária do Estado da Bahia, constituído dos mesmos fundamentos da presente representação, que teve como desfecho, exarado por despacho proferido em 10/11/2019, determinação do Exmo. Juiz Federal no sentido de se notificar a UFRB para prestação de informações, no prazo de dez dias.
5.	Aduz ainda que a Universidade Federal está prestando todos os esclarecimentos necessários referentes ao certame, por entender que a exigência realizada no edital para comprovação de qualificação técnico-operacional equivalente ao número de postos da contratação está em consonância com o item 17.6 da Instrução Normativa n. 05/2017/MPOG. 
6.	Ademais, entende que a comprovação da qualificação técnico-operacional para o serviço de condução de veículos é essencial, uma vez que, conforme explicitado no item 2.3 do Termo de Referência, a UFRB possui uma frota composta de 96 veículos oficiais para o atendimento de transporte de docentes e estudantes para aulas práticas e de campo e demais atividades. 
7.	Considerando que o fim do prazo determinado na supracitada ação judicial já ocorreu e que não houve suspensão/cancelamento do certame (itens “c” e “d” da peça 8) , resta não tipificada a situação de decisão judicial ou administrativa, sem especificação de prazo, para suspender o andamento do processo licitatório ou a contratação, e que, apesar de o certame já ter ultrapassado a fase de homologação, a assinatura do contrato é iminente, entende-se configurado o pressuposto do perigo da demora. 

	Perigo da Demora Reverso

	O serviço/bem é essencial ao funcionamento das atividades do órgão/entidade?
	Sim

	O órgão ou entidade está coberto contratualmente pelo serviço com razoável vigência (há a possibilidade de voltar a fase ou refazer o certame, a depender da consequência da concessão de cautelar no caso concreto) ou admite prorrogação excepcional?
	Não

	Caso haja a possibilidade de manutenção do contrato com a atual prestadora dos serviços, as condições dessa contratação seriam melhores (menor preço e atendimento satisfatório) que o que se está em vias de contratar?
	Não há informação

	Análise:

	8.	Não há como concluir, com as informações ora disponíveis, acerca do pressuposto do perigo da demora reverso. 
9.	Questionada quanto à situação do certame (peça 7) , a entidade informou (peça 8) que eventual paralisação da contratação oriunda do Pregão Eletrônico 22/2019 prejudicará, até o nível de total inviabilidade, suas atividades, uma vez que o atual contrato de condução de veículos terá vigência expirada em 30/11/2019. Ressalta ainda que, por ser uma Universidade multicampi, o serviço de condução de veículos é essencial para a manutenção das atividades, sejam estas administrativas ou diretamente ligadas à atividade fim de ensino, pesquisa e extensão, pois a frota de veículos oficiais é utilizada preponderantemente no deslocamento de docentes e estudantes para a realização de aulas práticas, visitas técnicas, coletas de insumos para experimentos e participação em congressos e eventos acadêmicos, sendo atendidas, em média, 7 (sete) mil solicitações de deslocamento/viagens por ano.
10.	A entidade, no entanto, não esclareceu quanto à possibilidade de manutenção/prorrogação do contrato atualmente vigente.
11.	Diante disso, seria necessário propor a oitiva prévia da entidade para sanar as informações pendentes, relativas ao pressuposto do perigo da demora reverso e às irregularidades apontadas. No entanto, a análise quanto à plausibilidade jurídica, a seguir, demonstra a desnecessidade dessa medida.

	Plausibilidade Jurídica

	O órgão/entidade está sujeito aos normativos supostamente infringidos?
	Sim

	Há plausibilidade nas alegações do representante?
	Não há informação

	Há indício de sobrepreço ou superfaturamento?
	Não há informação

	Há grave risco de lesão ao erário, inexecução ou execução insatisfatória do objeto?
	Não

	Análise quanto à plausibilidade jurídica e quanto à necessidade de adoção de medida cautelar:

		12.	As irregularidades apontadas pelo representante, descritas no subitem 1 retro, referem-se à possível descumprimento do art. 30, II, da Lei 8.666/1993, e de jurisprudência pacificada deste Tribunal, em razão de inabilitação, malgrado ao alegado fornecimento de atestado de capacidade supostamente comprovando quantitativo mínimo e comprovação de posse de postos de trabalho equivalentes a percentual aceitável dos previstos em edital.
13.	Em que pese o fato de haver o risco ao interesse público de o certame resultar em contratação de proposta de valor mais elevado, por inabilitação indevida da proposta de menor valor, caso confirmados os aspectos apontados pelo representante, não foram apresentados elementos suficientes à análise da plausibilidade jurídica dos pontos noticiados na representação. A verificação da regularidade do ato questionado depende da devida demonstração dos critérios adotados pela administração em face da documentação e demais elementos efetivamente apresentados pela licitante quando da fase de habilitação da proponente no certame. 
14.	Ou seja, se, no caso concreto, não basta o mero somatório de profissionais de categorias ou especialização profissional diversas da licitada para demonstração a capacidade de prestação do serviço licitado na quantidade e qualificação requeridas, essência da questão suscitada, cabe à administração a demonstração da regularidade da verificação procedida conforme os parâmetros aplicáveis.
Recurso e análise da licitante junto à UFRB
15. 	Cumpre sumarizar o recurso apresentado pela licitante junto ao pregoeiro da UFRB, as contrarrazões e a decisão da entidade (peças 10-13) , posto ser o mesmo objeto desta representação.
16.	Tal recurso (peça 10) fundamenta-se no item 10.6 da IN SEGES/MP 5/2017, bem como no item 8.9.4 o edital do certame, para alegar que tanto a legislação quanto o edital não exigem comprovação por função, mas postos de serviços:
IN SEGES/MP 5/2017:
10.6. Na contratação de serviço continuado, para efeito de qualificação técnico-operacional, a Administração Pública poderá exigir do licitante: 
 (...) 
c) no caso de contratação de serviços por postos de trabalho: 
c.1. quando o número de postos de trabalho a ser contratado for superior a 40 (quarenta) postos, o licitante deverá comprovar que tenha executado contrato (s) com um mínimo de 50% (cinquenta por cento) do número de postos de trabalho a serem contratados;
 (...) 
10.7. No caso de contratação de serviços por postos de trabalho (alínea “c” do subitem 10.6) , será aceito o somatório de atestados que comprovem que o licitante gerencia ou gerenciou serviços de terceirização compatíveis com o objeto licitado por período não inferior a 3 (três) anos;
	Edital:
8.9.4 Quando o número de postos de trabalho a ser contratado for igual ou inferior a 40 (quarenta) , o licitante deverá comprovar que tenha executado contrato (s) em número de POSTOS equivalentes ao da contratação, conforme exigido na alínea c2 do item 10.6 do Anexo VII-A da IN SEGES/MP n. 5/2017.
8.9.5 Para a comprovação do número mínimo de postos exigido, será aceito o somatório de atestados que comprovem que o licitante gerencia ou gerenciou serviços de terceirização compatíveis com o objeto licitado por período não inferior a 3 (três) anos, nos termos do item 10.7 do Anexo VII-A da IN SEGES/MP n. 5/2017.
17.	Ao concluir pela improcedência do solicitado (peça 13, p. 4-6) , o pregoeiro fundamentou sua decisão nos seguintes pontos, a seguir sumarizados: 
	a) o Decreto 5.450, de 31/5/2005, estabelece que apenas o vencedor do certame submete-se à fase habilitatória, restando à comissão, portanto, analisar as melhores propostas dos licitantes e, uma vez escolhido o vencedor, verificar sua habilitação:
	Decreto 5.450/2005: 
Art. 25. Encerrada a etapa de lances, o pregoeiro examinará a proposta classificada em primeiro lugar quanto à compatibilidade do preço em relação ao estimado para contratação e verificará a habilitação do licitante conforme disposições do edital. 
	b) o Edital estabelece os seguintes regramentos acerca da Qualificação Técnica, in verbis: 
8.9.  Qualificação Técnica: 
 (...) 
8.9.4 Quando o número de postos de trabalho a ser contratado for igual ou inferior a 40 (quarenta) , o licitante deverá comprovar que tenha executado contrato (s) em número de postos equivalentes ao da contratação, conforme exigido na alínea c2 do item 10.6 do Anexo VII-A da IN SEGES/MP n. 5/2017. 
8.9.5 Para a comprovação do número mínimo de postos exigido, será aceito o somatório de atestados que comprovem que o licitante gerencia ou gerenciou SERVIÇOS DE TERCEIRIZAÇÃO COMPATÍVEIS COM O OBJETO LICITADO por período não inferior a 3 (três) anos, nos termos do item 10.7 do Anexo VII-A da IN SEGES/MP n. 5/2017. 
	c) por sua vez, a IN SEGES/MP n. 5/2017, que dispõe sobre as regras e diretrizes do procedimento de contratação de serviços sob o regime de execução indireta no âmbito da Administração Pública federal direta, autárquica e fundacional, estabelece: 
10.6. Na contratação de serviço continuado, para efeito de qualificação técnico-operacional, a Administração poderá exigir do licitante: 
 (...) 
c) no caso de contratação de serviços por postos de trabalho: 
c.1. quando o número de postos de trabalho a ser contratado for superior a 40 (quarenta) postos, o licitante deverá comprovar que tenha executado contrato (s) com um mínimo de 50% (cinquenta por cento) do número de postos de trabalho a serem contratados; 
c.2. quando o número de postos de trabalho a ser contratado for igual ou inferior a 40 (quarenta) , o licitante deverá comprovar que tenha executado contrato (s) em número de postos equivalentes ao da contratação. 
10.6.1 É admitida a apresentação de atestados referentes a períodos sucessivos não contínuos, para fins da comprovação de que trata a alínea "b" do subitem 10.6 acima, não havendo obrigatoriedade de os três anos serem ininterruptos. 
	d) o representante, em sua peça recursal, refere-se apenas ao tópico “c.1” do item 10.6 da IN 05/2017, sem citar o tópico “c.2”, no qual é estabelecido que o licitante deverá comprovar que tenha executado contrato (s) em número equivalente ao da contratação; 
	e) visando comprovar sua qualificação técnica, o representante anexou atestados de capacidade técnica que comprovam a prestação de serviços de 19 postos de motorista; e 
	f) uma vez que a licitante não atendeu aos requisitos mínimos de qualificação técnica nos moldes estabelecidos pelo próprio instrumento convocatório, bem como pela IN 5/2017 em seu item 10.6, alínea “c.2”, do Anexo VII-A, o Pregoeiro decidiu pela manutenção de sua decisão em relação à inabilitação da empresa GA Serviços Terceirizados.
18.	Conforme relatado acima, a suposta irregularidade apontada pelo representante, descrita no subitem 1 retro, refere-se à sua inabilitação, a despeito do alegado fornecimento de atestado de capacidade supostamente comprovando quantitativo mínimo e comprovação de posse de postos de trabalho equivalentes a percentual aceitável dos previstos em edital.
19.	Da análise do recurso impetrado, cujo objeto é idêntico ao desta representação, e decisão proferida pelo Pregoeiro, resta evidenciado que os itens 8.9.4 e 8.9.5 do edital do certame são aderentes ao instituído na IN SEGES/MP n. 5/2017, em seus itens 10.6, alíneas “c.1” e “c.2”, do Anexo VII-A.
20.	Do confronto entre a norma e edital supracitados com as alegações apresentadas pelo autor, constata-se que o atestado de capacidade apresentado pelo representante (19 postos de motoristas) é inferior ao quantitativo exigido no edital, de 37 postos.
21.	Uma vez que o número de postos que constituem o objeto da contratação é inferior a 40, o edital está corretamente redigido ao estipular, em seus itens 8.9.4 e 8.9.5, que as empresas apresentassem atestados de capacidade técnica que comprovasse o atendimento de, pelo menos, 100% do quantitativo de postos de trabalho, ou seja, número equivalente à demanda do órgão na contratação pretendida, conforme determina o item 10.6, alínea “c.2”, da IN SEGES/MP n. 5/2017. 
22.	Restou demonstrado, portanto, que o representante não apresentou, na documentação de habilitação, documentos que comprovassem qualificação técnica suficiente para o exercício da atividade, nos moldes estabelecidos pelo próprio instrumento convocatório, bem como pela IN 5/2017 em seu item 10.6 alínea “c.2”, do Anexo VII-A.
23.	No âmbito deste Tribunal, a disposição normativa acima mencionada está em conformidade com a jurisprudência deste Tribunal, conforme a Súmula 263, que dispõe:
Para a comprovação da capacidade técnico-operacional das licitantes, e desde que limitada, simultaneamente, às parcelas de maior relevância e valor significativo do objeto a ser contratado, é legal a exigência de comprovação da execução de quantitativos mínimos em obras ou serviços com características semelhantes, devendo essa exigência guardar proporção com a dimensão e a complexidade do objeto a ser executado.
24. 	Diante do todo relatado, evidenciada a legalidade dos atos administrativos ao longo do certame, e de não restar comprovada a irregularidade apontada pelo representante, o que desqualifica sua eventual proposta, entende-se não cabível qualquer medida por parte desta Tribunal, razão pela qual se propõe indeferir o pedido de medida cautelar, uma vez ausente o pressuposto da plausibilidade jurídica, essencial para sua concessão. Mais ainda, os elementos constantes dos autos permitem a conclusão, no mérito, pela improcedência e arquivamento da representação. 

	E. Impacto dos Encaminhamentos Propostos

	Haverá impacto relevante na entidade e/ou na sociedade, decorrente dos encaminhamentos propostos?
	Não

	F. Pedido de Ingresso aos Autos e de Sustentação Oral

	Há pedido de ingresso aos autos?
	Não

	Há pedido de sustentação oral?
	Não

	G. Processos Conexos e Apensos

	Há processos conexos noticiando possíveis irregularidades na contratação ora em análise?
	Não

	Há processos apensos?
	Não

	H. Proposta de Encaminhamento

	25.	Em virtude do exposto, propõe-se:
25.1.	conhecer da representação, satisfeitos os requisitos de admissibilidade constantes no art. 113, § 1º, da Lei 8.666/1993, c/c os arts. 235 e 237, VII, do Regimento Interno deste Tribunal, e no art. 103, § 1º, da Resolução - TCU 259/2014;
25.2.	no mérito, considerar a presente representação improcedente;
25.3.         indeferir o pedido de concessão de medida cautelar formulado pelo representante GA Serviços de Apoio Administrativo Eireli., tendo em vista a inexistência dos elementos necessários para sua adoção;
25.4.	informar à Universidade Federal do Recôncavo da Bahia (UFRB) e ao representante que o conteúdo da deliberação que vier a ser proferida poderá ser consultado no endereço www.tcu.gov.br/acordaos; 
25.5.	arquivar os presentes autos, nos termos do art. 250, I, c/c art. 169, V, do Regimento Interno deste Tribunal.

3.	É o relatório.

8.1. Maria Sandra Alves de Sousa e outros, representando Ga Serviços de Apoio Administrativo Para Terceiros Ltda.

Não atuou.

REPRESENTAÇÃO. PREGÃO ELETRÔNICO 22/2019. UNIVERSIDADE FEDERAL DO RECÔNCAVO DA BAHIA. ATESTADO DE CAPACIDADE TÉCNICA COM NÚMERO DE POSTOS DE TRABALHO INFERIOR AO EXIGIDO. INABILITAÇÃO. REGRA PREVISTA EM EDITAL. INSTRUÇÃO NORMATIVA SEGES/MP 5/2017. INEXISTÊNCIA DE ILEGALIDADE OU IRREGULARIDADE. IMPROCEDÊNCIA. ARQUIVAMENTO.

REPRESENTAÇÃO (REPR)

Secretaria de Controle Externo de Aquisições Logísticas (Selog).

Registro, inicialmente, que relato o presente processo em razão de sorteio realizado nos termos do art. 18-B da Resolução TCU 175/2005.	
2.	Conforme assentado no relatório precedente, trata-se de representação, com pedido de medida cautelar, formulada por GA Serviços de Apoio Administrativo Eireli (CNPJ 03.637.812/0001-30) , em face de supostas irregularidades constantes do Pregão Eletrônico 22/2019, conduzido pela Universidade Federal do Recôncavo da Bahia (UFRB) , o qual tem por objeto a prestação de serviços continuados de condução de veículos oficiais para o transporte de pessoas, materiais, documentos e pequenas cargas, visando a atender às necessidades da licitante, em todos os seus campi, localizados nas cidades baianas de Amargosa, Cachoeira, Cruz das Almas, Feira de Santana, Santo Amaro, Santo Antônio de Jesus e São Félix, conforme especificações técnicas, condições, exigências e estimativas de quantidade descritas no instrumento convocatório, com vigência prevista de 12 meses, prorrogável conforme previsão contratual.
3.	O certame foi homologado em 25/10/2019, e o objeto, adjudicado à empresa Braspe Empreendimentos e Serviços Ltda. (03.595.040/0001-11) , com valor negociado a R$ 2.880.603,72.
4.	A representante alegou ter sido inabilitada de forma ilegal por apresentar atestado de capacidade técnica com 19 postos ao passo que o edital exigiu 37; e por não apresentar comprovação de que possui postos de trabalho referentes à condução de veículos.
5.	Formulou pedido de medida cautelar com vistas a suspender a contratação ou a execução contratual advinda do Pregão Eletrônico 22/2019 e, no mérito, requereu a declaração de nulidade do ato que a inabilitou para o certame em questão bem como do contrato firmado com a empresa Braspe Empreendimentos e Serviços Ltda.
6.	Feito o exame técnico dos autos, a Selog propôs conhecer da representação e, no mérito, considerá-la improcedente (peças 14 e 15) .
7.	Razão assiste à unidade instrutiva. Vejamos.
8.	A representação deve ser conhecida porquanto cumpre os requisitos de admissibilidade constantes no art. 113, § 1º, da Lei 8.666/1993, c/c os arts. 235 e 237, VII, do Regimento Interno deste Tribunal, e no art. 103, § 1º, da Resolução - TCU 259/2014.
9.	Quanto ao mérito, considero improcedente a representação, na medida em que os elementos dos autos não revelam ilicitude a macular a lisura do certame.
10.	Os itens 8.9.4 e 8.9.5 estabelecem o seguinte com relação à qualificação técnica (peça 5, p. 19) :
8.9.4 Quando o número de postos de trabalho a ser contratado for igual ou inferior a 40 (quarenta) , o licitante deverá comprovar que tenha executado contrato (s) em número de postos equivalentes ao da contratação, conforme exigido na alínea c2 do item 10.6 do Anexo VII-A da IN SEGES/MP n. 5/2017. 
8.9.5 Para a comprovação do número mínimo de postos exigido, será aceito o somatório de atestados que comprovem que o licitante gerencia ou gerenciou serviços de terceirização compatíveis com o objeto licitado por período não inferior a 3 (três) anos, nos termos do item 10.7 do Anexo VII-A da IN SEGES/MP n. 5/2017.
11.	A UFRB licitou 37 postos de serviços. Dessarte, considerando os itens 8.9.4 e 8.9.5, para lograr habilitação técnica no certame, os participantes do certame deveriam comprovar a execução contratual em igual número (37) .
12.	Ocorre que a empresa representante, GA Serviços de Apoio Administrativo Eireli, comprovou possuir 19 postos de motoristas, aquém, portanto, dos 37 exigidos pela UFRB.
13.	Verifico, portanto, que a inabilitação da representante não desbordou das regras do edital regulamentador de certame, tampouco dos normativos aplicáveis à espécie.
14.	Os itens 8.9.4 e 8.9.5 do edital encontram respaldo na Instrução Normativa 5/2017, da Secretaria de Gestão do então Ministério do Planejamento, Desenvolvimento e Gestão, que versa sobre as regras e diretrizes do procedimento de contratação de serviços sob o regime de execução indireta no âmbito da Administração Pública federal direta, autárquica e fundacional:
ANEXO VII-A
10.6. Na contratação de serviço continuado, para efeito de qualificação técnico-operacional, a Administração poderá exigir do licitante:
 (. . .) 
c) no caso de contratação de serviços por postos de trabalho:
 (. . .) 
c.2. quando o número de postos de trabalho a ser contratado for igual ou inferior a 40 (quarenta) , o licitante deverá comprovar que tenha executado contrato (s) em número de postos equivalentes ao da contratação.
 (. . .) 
10.7. No caso de contratação de serviços por postos de trabalho (alínea “c” do subitem 10.6) , será aceito o somatório de atestados que comprovem que o licitante gerencia ou gerenciou serviços de terceirização compatíveis com o objeto licitado por período não inferior a 3 (três) anos.
A empresa vencedora, Almeida Locações Serviços e Transportes Ltda., apresentou o CRC 7000104505-2, com validade até 23.1.2020 e aprovação total nos critérios técnico, econômico e legal, e Grau de Risco de Investimento (GRI) baixo (peça 30) . Não constam dos autos elemento probatório que infirme o certificado.
15.	Não havendo a representante comprovado a execução de contrato em número de postos equivalentes ao da licitação (37 postos) , sua inabilitação resulta de regra editalícia expressa, respaldada em ato normativo do Poder Executivo Federal em vigência (IN SEGES 5/2017) .
16.	No ademais, há de se ter vista a Súmula 263/TCU, segundo a qual:
Para a comprovação da capacidade técnico-operacional das licitantes, e desde que limitada, simultaneamente, às parcelas de maior relevância e valor significativo do objeto a ser contratado, é legal a exigência de comprovação da execução de quantitativos mínimos em obras ou serviços com características semelhantes, devendo essa exigência guardar proporção com a dimensão e a complexidade do objeto a ser executado.
17.	Segue-se, portanto, que a representação é improcedente. 
18.	Semelhantemente, a concessão de medida cautelar é indevida ante a ausência da plausibilidade jurídica necessária para seu deferimento.
19.	Ante o exposto, acolho a proposta da unidade instrutiva, a qual integra as presentes razões de decidir, e voto no sentido de que seja adotado o Acórdão que ora submeto a este Plenário.
TCU, Sala das Sessões Ministro Luciano Brandão Alves de Souza, em 29 de janeiro de 2020.
RAIMUNDO CARREIRO 
Relator